【裁判字號】    95,訴,11833
【裁判日期】    951228
【裁判案由】    清償借款
【裁判全文】
臺灣臺北地方法院民事判決             95年度訴字第11833號
原      告  大眾商業銀行股份有限公司
法定代理人  甲○○
訴訟代理人  丁○○
            乙○○
被      告  戊○○
            丙○○
上列當事人間清償借款事件，本院於民國95年12月21日辯論終結
，判決如下：
    主  文
被告應連帶給付原告新臺幣壹佰肆拾貳萬仟貳佰零陸元，及自
民國八十九年一月五日起至清償日止，按年息百分之九點二二五
計算之利息，並自民國八十九年二月六日起至清償日止，其逾期
在六個月以內者按上開利率百分之十，逾期超過六個月者，按上
開利率百分之二十計付之違約金。
訴訟費用由被告連帶負擔。
    事  實  及  理  由
一、按當事人得以合意定第一審管轄法院，民事訴訟法第24條第
    1項前段定有明文。查，本件兩造於授信約定書第14條約定
    ，同意以本院為第一審管轄法院，則本院就本件訴訟自有管
    轄權。
二、原告起訴主張：被告戊○○於民國85年7月5日邀同被告丙○
    ○為連帶保證人，向原告借款新臺幣（下同）160萬元，約
    定借款期間自85年7月5日起至105年7月5日止，並按月繳納
    本息，利息按原告基本放款利率加碼年息1.02%（目前為年
    息9.25%）機動計息，本息自借款日起按期攤還，遲延履行
    給付本金或利息時，除仍按上開利率計息外，逾期清償在6
    個月以內者，按上開利率10%，超過6個月者，按上開利率20
    %計付違約金，並約定如有任何一宗債務不依約清償本金或
    付息者，債務視為全部到期。詎料被告戊○○自89年1月5日
    起即未依約繳款，依約視同全部到期，迭經催討無效，尚欠
    本金1,423,206元及利息、違約金等迄未給付，依約被告丙
    ○○自應負擔連帶保證清償責任。爰依消費借貸及連帶保證
    之法律關係，提起本訴等語。並聲明：如主文第一項所示。
三、被告戊○○辯稱：被告為公務員，有正當工作，有清償意願
    ，但被告房屋因地震而被強制拆除，有經濟上困難。被告希
    望原告先就抵押物拍賣取償，本金部分打折，利息不計。
四、被告丙○○辯稱：被告房屋已被查封。若房貸繳完，可以償
    還原告。希望能與原告協商還款事宜。
五、經查，本件被告對系爭借據上簽名之真正並不爭執，參照原
    告所提出之借據、授信約定書、繳款明細查詢單、利率變動
    表等影本，堪信原告之主張為真實。至被告戊○○雖稱其有
    正常經濟來源，有清償意願，請求原告先就抵押物拍賣取償
    ，允許本金部分打折，利息不計等語，然本件依約既已視同
    到期，兩造復無其他和解或協議，是原告自得對被告為返還
    借款之請求。又被告丙○○雖稱可以償還原告貸款，期與原
    告協商還款事宜等語，被告丙○○既未否認於借據上簽名擔
    任連帶保證人，其上開辯解亦無解於其應負之責任。
六、從而，原告依據消費借貸及連帶保證之法律關係，請求被告
    連帶給付1,423,206元及如主文第一項所示之利息、違約金
    ，為有理由，應予准許。
七、據上論結，本件原告之訴為有理由，依民事訴訟法第85條第
    2項，判決如主文。
中    華    民    國    95    年    12    月    28    日
                  民事民二庭    法  官  蔡政哲
以上正本係照原本作成
如對本判決上訴，須於判決送達後20日內向本院提出上訴狀
中    華    民    國    95    年    12    月    28    日
                                書記官  曾靖雯


司法院資訊處製作；財團法人民間司法改革基金會備份。
